臺灣臺北地方法院小額民事判決
110年度北小字第4551號
原      告  元大商業銀行股份有限公司


法定代理人  翁健    
訴訟代理人  葉庭歡  
            鄧介榮  
被      告  盧美娜  
上列當事人間請求給付簽帳卡消費款事件，於中華民國111年1月
20日言詞辯論終結，本院判決如下︰
    主      文
被告應給付原告新臺幣伍萬貳仟貳佰柒拾捌元，及其中新臺幣肆
萬柒仟捌佰參拾柒元自民國九十五年九月二十八日起至民國一百
零四年八月三十一日止，按週年利率百分之十九點七一計算之利
息，及自民國一百零四年九月一日起至清償日止，按週年利率百
分之十五計算之利息。
訴訟費用新臺幣壹仟元由被告負擔。
本判決得假執行。
    事實及理由
一、按因合併而消滅之公司，其權利義務，應由合併後存續或另
    立之公司承受，公司法第75條定有明文。此規定於股份有限
    公司合併或分割亦準用之，為同法第319條所明定。查大眾
    商業銀行股份有限公司（下稱大眾銀行）與元大商業銀行股
    份有限公司（下稱元大銀行）於民國107年1月1日合併後，
    元大銀行為存續公司，大眾銀行為消滅公司，本件債權由元
    大銀行概括承受，有金融監督管理委員會函附卷可稽，是原
    告以其名義提起本件訴訟，即無不合。
二、原告主張：被告向原告申請信用卡，依約被告即得於原告之
    特約商店記帳消費，惟應於各計帳消費所約定之繳款截止日
    前向原告清償。詎料被告自發卡至結帳日止，帳款尚餘新臺
    幣(下同)52,278元，復按信用卡約定條款之約定，被告已喪
    失期限利益，應清償所有未償還之全部款項，爰依法提起本
    件訴訟等語。並聲明：被告應給付原告52,278元，及其中47
    ,837元自95年9月28日起至104年8月31日止，按週年利率19.
    71%計算之利息，及自104年9月1日起至清償日止，按週年利
    率15%計算之利息。
三、被告則以：伊有跟大眾銀行申請信用卡，108年伊有說要清
    償名下所有的債務並已清償，元大國際資產管理股份有限公
    司（下稱元大資產管理公司）有交付伊3張清償證明等語，
    資為抗辯。並聲明：原告之訴駁回。
四、經查，原告主張之事實，業據其提出信用卡申請書、信用卡
    注意事項、交易明細查詢等件影本在卷可稽，被告雖辯稱伊
    已經清償該筆債務，元大資產管理公司有交付清償證明云云
    ，並提出元大資產管理公司出具之清償證明書影本乙紙為證
    ，惟觀諸該清償證明，係針對被告積欠原告「信用貸款」款
    項所為之清償證明，而本件被告所積欠者係「信用卡債務」
    ，故該清償證明並不能證明被告已清償本件信用卡債務，此
    外，被告復未提出證據證明其有清償本件信用卡欠款，是被
    告所辯，並不足採。從而，原告依契約關係，請求被告給付
    如主文第1項所示，為有理由，應予准許。
五、本件係就民事訴訟法第436 條之8 適用小額訴訟程序所為被
    告敗訴之判決，依同法第436 條之20規定，應依職權宣告假
    執行。
六、本件訴訟費用額，依後附計算書確定如主文所示金額。
中　　華　　民　　國　　111 　年　　1 　　月　　25　　日
　　　　　　　       臺北簡易庭　
　　　　　　　　　            法　    官　郭美杏
以上正本係照原本作成。
如不服本判決，須以違背法令為理由，應於判決送達後20日內向
本庭（臺北市○○○路0 段000 巷0 號）提出上訴狀。（須按他
造當事人之人數附繕本）。如委任律師提起上訴者，應一併繳納
上訴審裁判費。
中　　華　　民　　國　　111 　年　　1 　　月　　25　　日
            　　　　　　　　　書　記　官  林玗倩
附錄：
一、民事訴訟法第436 條之24第2 項：　　
　　對於小額程序之第一審裁判上訴或抗告，非以其違背法令為
    理由，不得為之。
二、民事訴訟法第436 條之25：　　
　　上訴狀內應記載上訴理由，表明下列各款事項：
    ㈠原判決所違背之法令及其具體內容。
    ㈡依訴訟資料可認為原判決有違背法令之具體事實。
三、民事訴訟法第436 條之32條第2 項：
　　第438 條至第445 條、第448 條至第450 條、第454 條、第
    455 條、第459 條、第462 條、第463 條、第468 條、第46
    9 條第1 款至第5 款、第471 條至第473 條及第475 條第1
    項之規定，於小額事件之上訴程序準用之。
計　　算　　書
項　　　　目             金　額（新臺幣）     　　備　註
第一審裁判費   　 　　   1,000元
合　　　　計　　　       1,000元